【裁判字號】    92,易,2240
【裁判日期】    921120
【裁判案由】    竊盜等
【裁判全文】
臺灣臺中地方法院刑事判決                        九十二年度易字第二二四號
    公  訴  人  臺灣臺中地方法院檢察署檢察官
    被      告  丙○○  男  三.
右列被告因竊盜等案件，經檢察官提起公訴（九十二年度偵字第一二一六二號、第一
二九九八號、第一四三０九號）及移送併案審理（九十二年度偵字第二００九四號）
，本院合議庭裁定改以簡式審判程序審理後，判決如左：
    主  文
丙○○連續竊盜，處有期徒刑肆月，如易科罰金，以佰元折算壹日。又服用酒類，
不能安全駕駛動力交通工具而駕駛，處有期徒刑月，如易科罰金，以佰元折算壹
日。應執行有期徒刑陸月，如易科罰金，以佰元折算壹日。
    事  實
一、丙○○基於意圖為自己不法之所有之概括犯意，先自民國九十二年三月四日起，
    於如附表所示之時間，在乙○○所經營位於臺中市○區○○路七六號之全家便利
    商店內，徒手竊取該店內之如附表所示之高粱酒等物，得手後，將該贓物藏放於
    衣服中，由所穿著之以外套加以掩飾，再隨手購置茼蒿二包至收銀櫃檯結帳後，
    旋即匆忙步出該商店；復於九十二年六月二十六日下午九時十分許，前往甲○○
    所任職位於臺中市○區○○路三七九號之一之裕唐汽車有限公司，佯稱欲購買汽
    車而使甲○○忙於招呼而疏於注意之際，徒手竊取甲○○所有放置在桌上價值新
    台幣（下同）五千元之諾基亞廠牌行動電話機一具，得手後，旋即離開現場。再
    於九十二年十月十三日下午一時許，在臺中市○○區○○路五三三號丁○○大賣
    場，徒手竊取該賣場內之內褲二件（價值二百七十八元）及刮鬍刀片一組（價值
    一百九十九元），得手後，甫欲自未購物出口離去時，即為該賣場安全課人員張
    錦雲發現。另於九十二年七月五日凌晨，在飲用二瓶米酒加保力達Ｂ後，其換算
    吐氣所含酒精成分已達每公升一點四二八毫克，已不能安全駕駛動力交通工具，
    仍於同日凌晨二時五十分許，駕駛車牌號碼ＮＶＰ—八三八號機車，沿臺中市西
    屯區○○○路往安和路（東向西）方向行駛，行經臺中市○○○路○段八號前時
    ，本應注意車前狀況，惟因不勝酒力致撞擊同向行駛、由陳詩胤駕駛之車牌號碼
    Ｑ九—一四九０號自用小客車左側，丙○○因而受傷倒地。嗣經乙○○觀看店中
    之監視錄影帶後，發現丙○○涉有上揭竊盜嫌疑而報警處理，並於九十二年六月
    二十七日凌晨零時二十分許，在臺中市○區○○路與東英二街口查獲丙○○；另
    於九十二年七月五日凌晨二時五十分許，經臺中市警察局第六分局警員前往處理
    ，並於同日凌晨三時十六分對丙○○施予抽血為酒精濃度測試，經換算為呼氣所
    含之酒精成分高達每公升一點四二八毫克後，始發現上開公共危險之情；再於九
    十二年十月十三日下午一時四十五分許，經張錦雲報警後，在上揭丁○○賣場為
    警當場查獲。
二、案經臺中市警察局第三分局、第四分局及第六分局分別移送臺灣臺中地方法院檢
    察署檢察官偵查起訴及移送併案審理。
    理  由
一、訊據被告丙○○對於右揭時、地竊取乙○○、甲○○所有之上揭物品，復竊取丁○○賣場內之物品及酒後不能安全駕駛動力交通工具等事實，均坦承不諱，核與
    告訴人乙○○、甲○○二人於警詢中之指述情節相符，並經證人陳詩胤、張錦雲
    二人於警詢中證述綦詳，復有贓物保管收據二份、監視畫面四張、道路交通事故
    現場圖、澄清醫院診斷證明書、刑法第一百八十五條之三案件測試觀察紀錄表、
    驗血報告、道路交通事故調查報告表（一）、（二）各一份、照片六張附卷足憑
    ，足認被告之自白與事實相符。按刑法第一百八十五條之三所稱「不能安全駕駛
    動力交通工具」係屬不確定之法律概念，除衡之行為人駕車時飲用酒類之程度及
    血液中酒精含量之多寡外，並應參以行為人當時之精神狀態、駕馭車輛之情形及
    對於交通號誌或指揮之遵守能力，以資相佐，斷非徒以飲酒數量作為取決是否成
    罪之唯一標準。惟駕駛人於呼氣中酒精濃度達每公升零點五五毫克以上者，依據
    科學數據統計結果，其肇事率為常人之十倍，故呼氣中酒精濃度達每公升零點五
    五毫克以上者，得認為不能安全駕駛，已無疑議，法務部八十八年五月十八日法
    八八檢字第００一六六九號函即同此意旨。被告駕車前即已飲用酒類，於駕駛車
    輛肇事後，經警測定其吐氣中所含酒精成分已達每公升一點四二八毫克，揆之前
    揭說明，其駕駛車輛之注意能力已因飲酒而較平日為低，並因而與他人發生碰撞
    事故，顯已不能安全駕駛動力交通工具。本件事證明確，被告之犯行應堪認定。
二、核被告丙○○所為，係犯刑法第三百二十條第一項之普通竊盜罪及同法第一百八
    十五條之三之公共危險罪。被告上揭多次竊取他人財物之行為，均時間緊密，方
    法相同，觸犯基本構成要件相同之罪名，顯係基於概括之犯意為之，為連續犯，
    依刑法第五十六條之規定，以一罪論，並加重其刑。又被告所犯上揭竊盜、公共
    危險二罪間，犯意各別，行為互殊，應予分論併罰。爰審酌被告竊盜之動機係為
    貪圖小利、犯罪手段尚屬平和、所生危害與所竊得財物價值非鉅，及犯後坦承犯
    行、態度良好等一切情狀，量處如主文所示之刑，並諭知易科罰金之折算標準及
    定應執行之刑。
三、至檢察官聲請併案審理部分（九十二年度偵字第二００九四號），即右揭被告於
    九十二年十月十三日下午一時許，在臺中市○○區○○路五三三號丁○○大賣場
    ，徒手竊取該賣場內之內褲二件及刮鬍刀片一組之事實，雖未據公訴人起訴，然
    因此部分與前揭公訴人起訴論罪之竊盜犯行部分，有連續犯之裁判上一罪關係，
    應為起訴效力所及，基於審判不可分之原則，本院自得併予審理，附此敘明。
據上論斷，應依刑事訴訟法第二百七十三條之一第一項、第二百九十九條第一項前段
，刑法第五十六條、第一百八十五條之三、第三百二十條第一項、第五十一條第五款
、第四十一條第一項前段，罰金罰鍰提高標準條例第一條前段、第二條，判決如主文
。
中      華      民      國    九十二    年     十一     月     二十    日
                              臺灣臺中地方法院刑事第四庭
                                          法  官  王  世  華
右正本證明與原本無異。
如不服本判決，應於判決送達後十日內向本院提出上訴狀，上訴於臺灣高等法院臺中
分院( 須附繕本 )。
                                          書記官
中      華      民      國    九十二    年     十一     月     二十    日
如不服本判決，應於送達後十日內向本院提出上訴狀（須附繕本），上訴於臺灣高等
法院臺中分院。
附錄論罪科刑法條
刑法第三百二十條
┌──┬─────────┬───────────┬──────────┐
│編號│竊取之時間        │竊得之財物名稱        │數量                │
│    │                  │                      │                    │
├──┼─────────┼───────────┼──────────┤
│一  │九十二年三月四日下│玉山高粱酒            │一瓶                │
│    │午九時四十八分    │                      │                    │
│    │                  │                      │                    │
├──┼─────────┼───────────┼──────────┤
│二  │九十二年三月四日下│行軍將軍酒            │一瓶                │
│    │午九時五十分      │                      │                    │
│    │                  │                      │                    │
├──┼─────────┼───────────┼──────────┤
│三  │九十二年三月七日下│行軍將軍酒            │一瓶                │
│    │午二時三十六分    │                      │                    │
│    │                  │                      │                    │
├──┼─────────┼───────────┼──────────┤
│四  │九十二年三月九日上│金門高粱酒            │一瓶                │
│    │午一時四十三分    │                      │                    │
│    │                  │                      │                    │
├──┼─────────┼───────────┼──────────┤
│五  │九十二年三月十八日│行軍將軍酒            │一瓶                │
│    │上午六時三十分    │                      │            │
│    │                  │                      │                    │
├──┼─────────┼───────────┼──────────┤
│六  │九十二年三月十九日│紅旗二鍋頭酒          │一瓶                │
│    │中午十二時四十四分│                      │                    │
│    │                  │                      │                    │
├──┼─────────┼───────────┼──────────┤
│七  │九十二年三月二十一│行軍將軍酒            │一瓶                │
│    │日上午七時三十一分│                      │                    │
│    │                  │                      │                    │
└──┴─────────┴───────────┴──────────┘


司法院資訊處製作；財團法人民間司法改革基金會備份。
